臺灣基隆地方法院刑事判決　　　　 　　　94年度訴字第227號
公　訴　人　臺灣基隆地方法院檢察署檢察官
被　　　告　甲○○　男　38歲.
上列被告因違反毒品危害防制條例案件，經檢察官提起公訴（93
年度毒偵字第2131號），被告為有罪之陳述，本院合議庭裁定由
受命法官獨任以簡式審判程序進行審理，並判決如下：
    主  文
甲○○施用第一級毒品，累犯，處有期徒刑拾月，扣案之第一級
毒品海洛因壹包（淨重零點參柒公克）沒收銷燬之；又施用第二
級毒品，累犯，處有期徒刑陸月。應執行有期徒刑壹年貳月，扣
案之第一級毒品海洛因壹包（淨重零點參柒公克）沒收銷燬之。
    事  實
一、甲○○前於民國八十七年間，因施用毒品案件，經臺灣基隆
    地方法院裁定送觀察、勒戒後，認無繼續施用毒品之傾向，
    由臺灣基隆地方法院於八十七年十一月三十日以八十七年度
    訴字第四二九號為免刑判決確定，復於九十年間，因施用毒
    品案件，經臺灣基隆地方法院裁定送觀察、勒戒後，認仍無
    繼續施用毒品之傾向，由臺灣基隆地方法院檢察署檢察官於
    九十年十月十五日以九十年度毒偵字第一０九四號為不起訴
    處分確定，又於九十一年間，因施用毒品案件，經臺灣基隆
    地方法院裁定令入戒治處所施以強制戒治，所涉犯刑案部分
    ，經臺灣基隆地方法院檢察署檢察官於九十一年三月十九日
    以九十一年度毒偵字第一三０號提起公訴，由臺灣基隆地方
    法院於九十一年六月十七日以九十一年度訴字第一五三號刑
    事判決判處有期徒刑七月確定，又於九十一年間，因施用毒
    品案件，經臺灣基隆地方法院檢察署檢察官於九十一年七月
    二十九日以九十一年度毒偵字第五四三號起訴，由臺灣基隆
    地方法院於九十一年十一月二十九日以九十一年度易字第二
    八五號刑事判決判處有期徒刑三月確定，前二案所判處有期
    徒刑七月、三月，經裁定定其應執行刑為有期徒刑八月，於
    九十三年五月八日執行完畢（此部分構成累犯），又於九十
    三年間，因施用毒品案件，經臺灣基隆地方法院檢察署檢察
    官於九十三年九月二十一日以九十三年度毒偵字第一五四六
    號起訴，由臺灣基隆地方法院於九十三年十月二十九日以九
    十三年度訴字第六四０號刑事判決判處有期徒刑九月確定（
    現即因該案在台灣基隆監獄執行中）。詎甲○○猶不知悔改
    ，復基於施用第一級毒品之犯意，於九十三年十一月一日，
    在基隆市○○區○○路十二號五樓住處，以注射針筒靜脈注
    射之方式，施用第一級毒品海洛因一次；另基於施用第二級
    毒品之犯意，於九十三年十一月一日，在上址住處，以將第
    二級毒品安非他命置放於玻璃球內加熱產生煙霧予以吸食之
    方式，施用第二級毒品安非他命一次。嗣於九十三年十一月
    二日下午六時四十分，在上址住處為警查獲，並扣得甲○○
    所有之第一級毒品海洛因一包（淨重０．三七公克），經警
    於同日下午九時許採集其尿液送驗，呈第一級毒品海洛因代
    謝後之嗎啡陽性反應，及第二級毒品安非他命之陽性反應，
    而查悉上情。
二、案經基隆市警察局第二分局報告臺灣基隆地方法院檢察署檢
    察官偵查起訴。
    理  由
壹、程序事項
    查本件被告甲○○所犯者非為死刑、無期徒刑、最輕本刑為
    三年以上有期徒刑之罪或高等法院管轄第一審案件，其於準
    備程序進行中，先就被訴事實為有罪之陳述，經告知其簡式
    審判程序之旨，並聽取公訴人、被告之意見後，本院業已依
    刑事訴訟法第二七三條之一第一項之規定，裁定由受命法官
    獨任以簡式審判程序進行本案之審理。
貳、實體事項
一、前揭事實業據被告甲○○於本院審理時坦承不諱，且被告為
    警查獲後經警採集尿液送驗，均呈第一級毒品海洛因代謝後
    之嗎啡陽性反應，及第二級毒品安非他命之陽性反應，此有
    台灣尖端先進生技醫藥股份有限公司九十四年三月七日濫用
    藥物檢驗報告書一紙在卷可稽，且扣案為被告所有之白色粉
    末一包，經送法務部調查局鑑定結果，確含第一級毒品海洛
    因成分，淨重為０．三七公克，亦有法務部調查局九十四年
    三月三十一日調科壹字第三二０００二六八五號鑑定通知書
    一紙在卷可稽，被告自白施用第一級毒品海洛因及第二級毒
    品安非他命，核與事實相符，應可採信。又被告有如事實欄
    所載因施用毒品案件，先後經觀察、勒戒、強制戒治後，為
    不起訴處分、起訴科刑之情形，有臺灣高等法院被告全國前
    案紀錄表、臺灣基隆地方法院檢察署九十一年度毒偵字第一
    三０、五四三號、九十三年度毒偵字第一五四六號起訴書等
    件附卷足佐。綜上所陳，本案事證明確，被告於觀察、勒戒
    執行完畢後，五年以內三犯以上施用第一級毒品及第二級毒
    品之犯行，堪以認定，應依法論科。
二、核被告施用第一級毒品海洛因及第二級毒品安非他命之行為
    ，分別係犯毒品危害防制條例第十條第一項施用第一級毒品
    罪及同條第二項施用第二級毒品罪。被告持有毒品海洛因及
    安非他命均係供自己施用，其持有毒品之低度行為為施用毒
    品之高度行為所吸收，均不另論罪，又被告有如事實欄所載
    之犯罪科刑及執行完畢情形，有臺灣高等法院被告全國前案
    紀錄表在卷可按，其於有期徒刑執行完畢後，五年以內再犯
    本案之前開二罪，係屬累犯，各應依刑法第四十七條之規定
    ，加重其刑。被告所犯上開施用第一級毒品、第二級毒品二
    罪間，犯意各別，行為互殊，應予分論併罰。爰審酌被告曾
    因多次施用毒品，經觀察、勒戒、強制戒治而經不起訴處分
    、起訴科刑，仍不知悔改，竟仍繼續施用足以導致精神障礙
    及生命危險之成癮性毒品，顯見其缺乏拒用毒品之決心及悔
    改之意，兼以施用毒品危害施用者之神經中樞，使施用者產
    生幻聽及幻想之症狀，不僅對施用者之健康產生不良影響，
    同時因幻聽及幻想結果亦可能使施用者對周遭之人施暴，或
    因購毒解癮，而無所不用其極，對公共秩序及其家人亦有危
    害之虞，惟僅施用一次，犯罪後坦承犯行、態度良好等一切
    犯罪情狀，分別量處如主文之刑，並定其應執行之刑，以示
    懲儆。扣案之海洛因一包（淨重０‧三七公克），係屬第一
    級毒品，不問屬於犯人與否，依毒品危害防制條例第十八條
    第一項前段規定，併予宣告沒收銷燬之。
據上論斷，應依刑事訴訟法第二百七十三條之一第一項、第二百
九十九條第一項前段，毒品危害防制條例第十條第一項、第二項
、第十八條第一項前段，刑法第十一條前段、第四十七條、第五
十一條第五款，判決如主文。
本案經檢察官林伯宇到庭執行職務。
中　　華　　民　　國　　94　　年　　4 　　月　　20　　日
                  刑事第二庭法  官  徐世禎
以上正本證明與原本無異。
對於本件判決如有不服，應於收受送達後10日內，向本院提出上
訴書狀，上訴於臺灣高等法院，並按他造當事人之人數附具繕本
。
中　　華　　民　　國　　94　　年　　4 　　月　　21　　日
                            書記官  王一芳
附論罪科刑之法條：
毒品危害防制條例第10條第1項、第2項
施用第 1 級毒品者，處6月以上5年以下有期徒刑。
施用第 2 級毒品者，處3年以下有期徒刑。
